【裁判字號】    98,交簡上,161
【裁判日期】    980817
【裁判案由】    公共危險
【裁判全文】
臺灣臺北地方法院刑事判決           98年度交簡上字第161號
公  訴  人  臺灣臺北地方法院檢察署檢察官
上  訴  人  甲○○
即  被  告
上列被告因公共危險案件，不服本院民國九十八年六月三日九十
八年度北交簡字第六０一號第一審刑事簡易判決（聲請簡易判決
處刑書案號：九十八年度偵字第七０九七號），提起上訴，本院
管轄之第二審地方法院合議庭判決如下：
    主  文
上訴駁回。
    事  實
一、甲○○於民國九十八年二月二十二日二十時許，在臺北市○
    ○區○○街二段一六０號四樓家中飲酒後，已達不能安全駕
    駛動力交通工具之狀態，仍於酒後駕駛車號四八二八—ＥＵ
    號自小客車，由上址住處附近往臺北市萬華區西昌夜市方向
    行駛，於翌日即二十三日零時二十一分許，行經臺北市○○
    區○○路一四０號前，為警攔檢實施呼氣酒精濃度測試，測
    得吐氣所含酒精成分達每公升０‧六九毫克，進而查悉上情
    。
二、案經臺北市政府警察局萬華分局報告臺灣臺北地方法院檢察
    署檢察官偵查起訴。
    理  由
一、上開犯罪事實，業據被告於警詢、偵查中及本院坦承不諱（
    偵卷第六、七、二三頁、本院審判筆錄），且有酒精濃度測
    試單、刑法第一百八十五條之三案件測試觀察紀錄表、飲酒
    時距確認單、生理平衡檢測表、舉發違反道路交通管理事件
    通知單在卷可稽（偵卷第十三至十六頁）。按刑法第一百八
    十五條之三規定所謂「不能安全駕駛」，係抽象危險犯，並
    不以發生具體危險為必要，行為人客觀上已達不能安全駕駛
    之程度，且主觀上知其飲酒可能造成不能安全駕駛結果，竟
    仍放任自己駕駛，即該當該罪。至於是否達不能安全駕駛之
    程度之認定，依目前醫學一般見解，對於飲酒後，若以呼氣
    酒精濃度測試器測得之呼氣濃度達到每公升０‧五毫克時，
    反應較慢，感覺減低，將影響駕駛；達到每公升０‧七五毫
    克時，思考與個性行為均會改變；達到每公升一毫克時，步
    態不穩，噁心嘔吐，精神混惑不清晰；達到每公升一. 五毫
    克時，說話不清楚，感覺喪失，視力模糊；達到每公升二毫
    克時，體溫與血糖均降低，肌肉控制差，甚至會導致癲癇發
    作；達到每公升三‧五毫克時，則已經神智不清，反射減低
    ，甚至呼吸抑制，有行政院國軍退除役官兵輔導委員會臺北
    榮民總醫院八十八年八月五日（八八）北總內字第二六八六
    八號函文附卷可參（原審卷第四、五頁）。準此，若呼氣酒
    精濃度達每公升０‧五毫克時，應認已達不能安全駕駛之程
    度，而被告於接受酒精濃度值呼氣測試時，其測試值達每公
    升０‧六九毫克，依前揭說明，被告當時已不能安全駕駛動
    力交通工具甚明。綜上，本件事證明確，被告犯行堪予認定
    。
二、核被告所為，係犯刑法第一百八十五條之三服用酒類不能安
    全駕駛動力交通工具而駕駛罪。原審以被告罪證明確，適用
    刑法第一百八十五條之三、第四十二條第三項前段，刑法施
    行法第一條之一第一項之規定，判處被告罰金新臺幣（下同
    ）九萬五千元，如易服勞役，以一千元折算一日，其認事用
    法並無不當，量刑亦屬妥適。被告上訴意旨以原審量刑過重
    ，請求從輕量刑云云。惟刑之量定乃事實審法院得依職權自
    由裁量之事項，原審既已斟酌刑法第五十七條各款所列情狀
    而未逾越法定刑度，亦無何裁量逾越或裁量濫用之明顯違法
    情事，是被告執前上訴意旨，提起上訴，為無理由，應予駁
    回。
據上論斷，應依刑事訴訟法第四百五十五條之一第一項、第三項
、第三百六十八條，判決如主文。
本案經檢察官孫沛琦到庭執行職務
中    華    民    國    98    年    8     月    17    日
            刑事第七庭    審判長法  官  高偉文
                                法  官  林勇如
                                法  官  林欣苑
以上正本證明與原本無異。
不得上訴。
                                書記官  張汝琪
中    華    民    國    98    年     8    月    17    日
附錄本案論罪科刑法條全文
中華民國刑法第185條之3
服用毒品、麻醉藥品、酒類或其他相類之物，不能安全駕駛動力
交通工具而駕駛者，處1年以下有期徒刑、拘役或科或併科15萬
元以下罰金。


司法院資訊處製作；財團法人民間司法改革基金會備份。
